# 请教陈版关于期后事项

提问人：猪头小生 时间：2020-05-09 09:10:00
请教陈版关于期后事项是否需要调整。
被审计单位于 2019 向仲裁机构就应收政府工程款项提起仲裁，认为政府竣工审计审减金额不合理，并在 19 年 12 月 31日根据工程人员的分析，认为可能会有 5000 万最终无法收回。 2020 年 3 月出了仲裁结果，最终有 3000 万无法收回。
报告日是定在 4 月。
请问这个时候需要作为期后调整事项，将 19 年 12 月 31 日预期的坏账 5000 万调整为 3000 万吗？还是说应该将差额坐在20 年当年呢？
个人觉得当时最初的预计应该是最差的打算，虽然期后仲裁结果小于最差的预计，但是也不能说明当时的预计是错的？

回答人：chenyiwei
该问题的处理不应是调整坏账，而是调整该合同项下应确认的收入。
建议了解“19年 12 月 31 日根据工程人员的分析，认为可能会有 5000 万最终无法收回”和期后最终仲裁结果之间出现差异的原因，例如是否系在资产负债表日后获取和提交了新的证据所导致，仲裁机构作出仲裁结果的依据是否均为2019 年底之前已经提交的证据、是否依据期后新发布的法律法规规定导致了不同的结果等，据此确定是否属于调整事项。